臺灣苗栗地方法院民事裁定
111年度消債更字第3號
聲  請  人  
即債務人    黃妙華即黃月英

債  權  人  台北富邦商業銀行股份有限公司

法定代理人  程耀輝  


債  權  人  國泰世華商業銀行股份有限公司

法定代理人  郭明鑑  


債  權  人  臺灣中小企業銀行股份有限公司

法定代理人  林謙浩  
代  理  人  詹小萍  
債  權  人  滙豐(台灣)商業銀行股份有限公司

法定代理人  麥康裕  


債  權  人  臺灣新光商業銀行股份有限公司

法定代理人  李增昌  
代  理  人  蕭雅茹  
債  權  人  三信商業銀行股份有限公司

法定代理人  廖松岳  


債  權  人  凱基商業銀行股份有限公司


法定代理人  魏寶生  



債  權  人  台新國際商業銀行股份有限公司

法定代理人  尚瑞強  
債  權  人  安泰商業銀行股份有限公司


法定代理人  丁予康  



債  權  人  中國信託商業銀行股份有限公司


法定代理人  利明献  


債  權  人  合作金庫資產管理股份有限公司

法定代理人  蔡見興  


上列當事人聲請消費者債務清理事件，本院裁定如下：
    主  文
更生之聲請駁回。
聲請費用由聲請人負擔。
    理  由
一、按債務人無擔保或無優先權之本金及利息債務總額未逾新臺
    幣（下同）1,200萬元者，於法院裁定開始清算程序或宣告
    破產前，得向法院聲請更生，消費者債務清理條例第42條第
    1項定有明文。又聲請更生或清算不合程式或不備其他要件
    者，法院應以裁定駁回之，但其情形可以補正者，法院應定
    期間先命補正，復為同條例第8條所明定。
二、查本件債務人向本院聲請更生，雖主張：其有不能清償債務
    情事，前已提出債權人清冊，以書面向最大債權金融機構請
    求共同協商債務清償方案，惟協商成立履行3期後毀諾，且
    其無擔保或無優先權之債務總額未逾1,200萬元，復未經法
    院裁定開始清算程序或宣告破產云云。惟查：債務人無擔保
    或無優先權之債務總額迄聲請更生前之民國111年1月12日止
    之本金及利息，共為13,809,046元（如附表所示），已逾新
    臺幣1,200萬元等情，業據各債權人陳報到院，是本件債務
    人聲請更生，既不符合消費者債務清理條例第42條第1項所
    定要件，且上開欠缺又屬無從補正，依上說明，自應駁回其
    更生之聲請，爰裁定如主文。
中　　華　　民　　國　　111 　年　　3 　　月　　31　　日
              民事第一庭    法　官　宋國鎮
以上正本係照原本作成。
如不服本裁定，應於裁定送達後10日內，以書狀向本院提出抗告
（須附繕本），並繳納抗告費新臺幣1千元。
中　　華　　民　　國　　111 　年　　3 　　月　　31　　日
                      　　　書記官　歐明秀

 附表：

編號 債權人名稱 債權數額（含本金、利息；幣別：新臺幣）   備註 1. 台北富邦商業銀行股份有限公司          508,323元 見卷第113 頁 2. 凱基商業銀行股份有限公司          500,320元 見卷第125頁 3. 國泰世華商業銀行股份有限公司        1,361,204元 見卷第137頁 4. 台新國際商業銀行股份有限公司          288,219元 見卷第153頁 5. 台新國際商業銀行股份有限公司          578,962元 見卷第153頁 6. 中國信託商業銀行股份有限公司        3,175,439元 見卷第155 頁 7. 臺灣中小企業銀行股份有限公司          703,330元 見卷第167頁 8. 三信商業銀行股份有限公司          611,990元 見卷第177頁 9. 安泰商業銀行股份有限公司        2,287,147元 見卷第191頁 10. 新光商業銀行股份有限公司          192,309元 見卷第199頁 11. 合作金庫資產管理股份有限公司          391,404元 見卷第207 頁 12. 滙豐（台灣）商業銀行股份有限公司        3,210,399元 見卷第245頁  合計                                   13,809,046元